【裁判字號】    98,上訴,322
【裁判日期】    980415
【裁判案由】    毒品危害防制條例
【裁判全文】
臺灣高等法院臺南分院刑事裁定         98年度上訴字第322號
上  訴  人
即  被  告  甲○○
上列上訴人因毒品危害防制條例案件，對於本院中華民國九十八
年三月十九日所為第二審判決（九十八年度上訴字第三二二號）
，提起上訴，本院裁定如下：
    主  文
原判決關於施用第二級毒品罪部分之上訴駁回。
    理  由
一、上訴意旨略以：一行為而觸犯數罪名或犯一罪而其方法或結
    果之行為犯他罪名者，從一重處斷，刑法第五十五條訂有明
    文。所謂一行為觸犯數罪名之想像競合犯，係指行為人以一
    個意思決定為一行為，而侵害數個相同或不同之法益，具備
    數個犯罪構成要件，成立數個罪名之謂，而又一行為觸犯數
    罪名，就故意犯而言，係指對於該數罪同時有各別之犯意而
    藉一個行為以達成之而言。而卷查本件上訴人甲○○施用毒
    品之方法，係將一級毒品海洛因與二級毒品安非他命，摻混
    在一起同時施用解癮，因此其方法或結果之行為屬競合之關
    係，應以想像競合犯從一重處斷，亦即是僅以施用一級毒品
    罪論處。是以本件原判決卻予以分論併罰，顯有適用法則不
    當之違背法令云云。
二、按最重本刑為三年以下有期徒刑、拘役或專科罰金之罪，經
    第二審判決後，不得上訴於第三審法院，刑事訴訟法第三百
    七十六條第一款定有明文。又原審法院認為上訴，係法律上
    不應准許者，應以裁定駁回之，同法第三百八十四條亦定有
    明文。
三、經查：本件判決關於被告施用第二級毒品行為部分，係為毒
    品危害防制條例第十條第二項之罪，其最重本刑為三年以下
    有期徒刑，係合於上開條款之規定，不得上訴第三審法院，
    茲上訴人對本院所為之第二審判決，向第三審法院上訴，顯
    屬違背上開規定，自應予以駁回。至於上訴意旨辯稱：本件
    上訴人甲○○施用毒品之方法，係將一級毒品海洛因與二級
    毒品安非他命，摻混在一起同時施用解癮，因此其方法或結
    果之行為屬競合之關係，應以想像競合犯從一重處斷，亦即
    是僅以施用一級毒品罪論處云云。惟查：被告於九十七年九
    月二十五日中午十二時三十分許，在臺南縣安定鄉中沙村中
    崙農場旁空地內，以摻入香菸點燃吸食方式施用第一級毒品
    海洛因一次，並以點火燃燒玻璃管吸食煙霧方式施用第二級
    毒品安非他命一次等情，為被告於偵審時自承在卷（警卷第
    三至四頁、偵卷第六至七頁、原審卷第五十一頁），其施用
    方式不同，應認被告所犯毒品危害防制條例第十條第一、二
    項之施用第一、二級毒品罪間，犯意各別，行為互殊，應予
    分論併罰，業經本院前開判決審明在案。從而被告主張施用
    一級毒品與二級毒品為想像競合犯，應從較重之施用第一級
    毒品罪處斷云云，顯有誤解。
四、據上論結，應依刑事訴訟法第三百八十四條前段，裁定如主
    文。
中    華    民    國    98    年    4     月    15    日
                  刑事第六庭    審判長法  官    董武全
                                      法  官    杭起鶴
                                      法  官    沈揚仁
以上正本證明與原本無異。
不得抗告。
                                      書記官    廖文靜
中    華    民    國    98    年    4     月    17    日


司法院資訊處製作；財團法人民間司法改革基金會備份。
